臺灣苗栗地方法院民事小額判決　九十年度苗勞小字第四號
　　原　　　告
　　即反訴被告　群亨國際美容股份有限公司
　　法定代理人　甲○○
　　訴訟代理人　乙○○
　　　　　　　　丙○○
　　即反訴原告　戊○○
　　訴訟代理人　丁○○
右當事人間請求給付違約金事件，本院判決如左：
    主      文
原告之訴駁回。
訴訟費用新台幣壹仟貳佰陸拾玖元由原告負擔。
反訴被告應給付反訴原告新台幣壹萬陸仟貳佰零柒元，及自民國九十一年二月二十日
起至清償日止，按年息百分之五計算之利息。
反訴原告其餘之訴駁回。
反訴訴訟費用新台幣佰壹拾伍元由反訴被告負擔。
本判決第三項得假執行。
    事      實
甲、原告即反訴被告方面：
壹、聲明：
  一、本訴部分：被告應給付原告新台幣（下同）五萬四千七百九十三元，及自起訴
      狀繕本送達翌日即民國九十年十月二十五日起至清償日止，按年息百分之五計
      算之利息。
  二、反訴部分：駁回反訴原告之訴。
貳、陳述：
  一、本訴部分：
  （一）被告於民國九十年六月十九日與原告簽訂僱傭契約，約定被告應於原告公司
        擔任美容師服務滿一年，在此期間內，若被告任職未滿一年，則原告得向被
        告請求違約之損害賠償。蓋被告於原告公司係擔任美容師，而美容師係原告
        公司之專業技術人員，為培養被告服務客人之專業技能，原告為其延聘師資
        規劃課程密集上課約二週後，將被告分發至分店擔任美容助理觀摩學習，雖
        任職前六個月可能均無法實際服務客人，但為保障培訓及實習期間之生活，
        仍約定願支付其正職之薪水。惟被告亦須承諾於原告公司任職滿一年，原告
        始願意聘僱培訓，未料被告於九十年七月二十二日即未至分店上班。
  （二）今被告因個人因素無法遵約而任意離職，原告所為其支出之師資、材料、講
        義、授課講義、授課場地費用及培訓期間之薪水均無法獲得回饋，更遑論原
        告公司所收授之課程，乃係原告公司延聘外國教授精研規劃之商業機密，原
        告尚須承擔所訓練之美容師跳槽至競爭對手，甚至利用於原告公司習得之整
        套課程及任職時所接觸之客源自立門戶風險，且美容師若動輒離職，原告以
        司必然須再次投入教育及培訓費用，雖被告有繳交新台幣（下同）一萬元之
        擔保金，亦不足彌補前述所受損害，況契約約定三個月即退還擔保金。故於
        契約明定被告無法遵約任職一年時，應支付之違約金為其離職當月薪獎之四
        位金額（未滿一個月，以一個月基準計算），即二萬一千五百元之四倍金額
        ，共計八萬六千元，原告亦曾表達請其復職而不追償違約金之建議，然未獲
        被告首肯，為此依約請求被告給付違約金，以維公司制度。
  （三）又原告原主張違約金以被告離職當月薪獎之四倍計算（未滿一個月，以一個
        月基準計算），即以其每月底薪一萬七千元，加餐費三千元（每餐六十元，
        一天二餐，月休六天，故大月以二十五日計），及全勤獎金一千五元，共計
        二萬一千五百元之四倍，請求違約金八萬六千元，然被告於任職之初有繳納
        保證金一萬元，且其九十年六月至七月之薪資尚未核發，原告擬主張抵銷。
  （四）被告於九十年六月份共任職十二日（自九十年六月十九日起至三十日止），
        底薪共計六千八百元（$17000÷30×12=$6800），餐費每餐六十元，其實際
        上班十日，可領二十次餐費，計一千二百元，故被告六月份之薪資為底薪加
        餐費共八千元。而被告於九十年七月份共任職二十一日（自九十年七月一日
        起至二十一日止），共任職二十一日，可領底薪一萬一千九百元（$17000÷
        30×21=$11900），而其實際上班日數為十六日半，可領係三十三餐費，計
        一千九百八十元，故被告於九十年七月份可領薪資為底薪一萬一千九百元加
        餐費一千九百八十元，惟應扣除事假九‧五小時之薪資六百七十三元（
        $17000 ÷30÷8×9.5=$673），計一萬三千二百零七元。
  （五）綜前所述，被告所欠原告之違約金八萬六千元，於扣除被告九十年六、七月
        份應領之薪水八千元、一萬三千二百零七元及保證金一萬元，被告尚需給付
        原告違約金五萬四千七百九十三元，為此依僱傭契約之法律關係，請求被告
        給付上開金額及其法定遲延利息。
  二、反訴部分：反訴被告僅積欠反訴原告九十年六月份之薪水八千元、同年七月份
      之薪水一萬三千二百零七元及應返還反訴原告之保證金一萬元，計三萬一千二
      百零七元，並於反訴原告得向反訴被告請求違約金八萬六千元之範圍內相互抵
      抵銷，。
、證據：提出僱傭契約書一件、台北安和郵局九十年第三一一號存證信函、美容課
    程訓練費用廣告單一件及出勤卡二張為證。
乙、被告即反訴原告方面：
壹、聲明：
  一、本訴部分：駁回原告之訴。
  二、反訴部分：反訴被告應給付反訴原告三萬一千五百元，及自反訴狀繕本送達翌
      日即九十一年二月二十日起至清償日止，按年息百分之五計算之利息。
貳、陳述：
  一、本訴部分：
  （一）被告受原告以誇大不實之廣告利誘，及不正當方法於求職面試時，由原告指
        派之主持人，在短短幾分鐘內，即將原告事先印好之制式僱傭契約書，面交
        被告簽名即予錄用，因被告年輕、求職心切，又無法律常識，對於該約內容
        ，未加詳細閱讀，即草率簽名，事後深覺不妥，乃依民法第八十七條規定，
        認為該契約是虛偽意思表示，聲明無效。又依民法第八十八條規定，認為該
        契約內容有錯誤，早以頭份郵局九十年第三三七號存證信函撤銷僱傭契約在
        案。
  （二）原告請求賠償離職當月薪獎四倍金額計算，顯已違反公平交易法第三十二條
        規定，不得超過已證明損害額之三倍，原告之請求當然無效。
  （三）原告與被告簽訂僱傭契約後，迄未收到契約書原本，原告明顯違反瘦身美容
        業消費資訊透明化暨不當行銷行為處理原則第六條：「其契約內容應給予消
        費者至少七日以上之事前審閱期間」之規定，是原告索賠無理，應予駁回。
  （四）一般簽立契約書，均給立約雙方相當長的時間研讀該約內容，充份了解意思
        ，始得為之，反觀該約成立，兩造見面幾分鐘即由原告指派之主持人面示：
        被告簽名，顯已背於善良風俗，依民法第七十二條規定，應屬無效。
  （五）被告認為原告蓄意詐欺，並已依民法第九十二條規定撤銷該約。
  （六）綜上所述：依民法第一百一十四條規定，法律行為經撤銷者，視為自始無效
        。故原告不得向被告請求給付違約金。
  二、反訴部分：反訴原告於九十年六月十九日與反訴被告簽訂系爭僱用契約書，約
      定由反訴原告在反訴被告公司擔任美容師，每月薪資為二萬一千五百元，反訴
      原告於九十年六月十九日起至同年七月二十二日止於反訴被告公司擔任美容師
      工作一個月，應領薪資二萬一千五百元（含加給、津貼在內），且反訴原告於
      簽約時，曾交付一萬元之保證金予反訴被告，反訴被告應退還上開金額予反訴
      原告，合計共三萬一千五百元，惟反訴被告至今仍未給付，為此本於僱傭之法
      律關係，請求反訴被告給付反訴原告三萬一千五百元。
、證據：提出頭份郵局九十年第三三七號存證信函一件為證。
    理      由
壹、程序方面：
一、原告原本於僱傭契約請求被告應給付八萬六千元及自起訴狀繕本送達被告翌日起
    至清償日止，按年息百分之五計算之利息，嗣訴訟進行中，原告主張與其對被告
    所負之薪資債務及返還保證金債務相互抵銷，減縮請求被告給付五萬四千七百九
    十三元，核屬民事訴訟法第二百五十五條第一項第三款規定之情形，自應准許。
二、按被告不抗辯法院無管轄權，而為本案之言詞辯論者，以其法院為有管轄權之法
    院，民事訴訟法第二十五條定有明文。本件反訴被告固設於台北市○○○路○段
    二０五號八樓，屬臺灣臺北地方法院管轄，惟查反訴被告於本院九十一年一月二
    十二日言詞辯論期日並未就本院管轄權之有無抗辯，並為本案之言詞辯論，依前
    引法條意旨，本院就本件反訴事件自有第一審管轄權，併此論敘。
貳、得心證之理言：
甲、本訴部分：
一、原告起訴主張被告於九十年六月十九日與原告簽訂僱傭契約書，約定每月薪獎為
    二萬一千五百元（含底薪一萬七千元、餐費三千元及全勤獎金一千五百元），且
    依該契約書第二條之約定，被告應於原告公司服務至少一年，若被告任職未滿一
    年，則原告得向被告請求相當於被告離職當月薪獎之四倍金額之違約金。詎被告
    於接受原告公司約二週之美容課程訓練，並於原告公司新竹分店擔任美容助理，
    詎被告於九十年七月二十二日離職，明顯違反系爭契約書第二條約定，依約應賠
    償原告違約金八萬六千元，惟被告於原告公司任職期間（九十年六月及七月）之
    薪資尚未領取，且其先前繳納之保證金一萬元，為此扣除被告應領之薪津二萬一
    千二百零七元、保證金一萬元後，本於僱傭契約之法律關係，請求被告給付五萬
    四千七百九十三元等情。被告則以其受原告以誇大不實之廣告利誘，於求職面試
    時，未詳加閱讀契約內容，即於原告事先印好之制式僱傭契約書簽名，事後深覺
    不妥，乃依民法第八十七條規定，認為該契約是虛偽意思表示，聲明無效；又依
    民法第八十八條規定，認為該契約內容有錯誤，早以頭份郵局九十年第三三七號
    存證信函撤銷僱傭契約在案；且原告請求賠償離職當月薪獎四倍金額計算，顯已
    違反公平交易法第三十二條規定，不得超過已證明損害額之三倍，原告之請求當
    然無效；而原告與被告簽訂僱傭契約後，迄未收到契約書原本，原告明顯違反瘦
    身美容業消費資訊透明化暨不當行銷行為處理原則第六條：「其契約內容應給予
    消費者至少七日以上之事前審閱期間」之規定，是原告索賠無理；且一般簽立契
    約書，均給立約雙方相當長的時間研讀該約內容，充份了解意思，始得為之，反
    觀該約成立，兩造見面幾分鐘，即由原告指派之主持人面示被告簽名，顯已背於
    善良風俗，依民法第七十二條規定，應屬無效；被告認為原告係蓄意詐欺，並主
    張民法第九十二條規定撤銷該約等語置辯。
二、原告主張被告於九十年六月十九日與原告簽訂僱用契約書，約定每月薪獎為二萬
    一千五百元（含底薪一萬七千元、餐費三千元及全勤獎金一千五百元），被告並
    有繳交一萬元之保證金予原告，且於接受原告公司約二週之美容課程訓練後，於
    原告公司新竹分店擔任美容助理，嗣被告於九十年七月二十二日離職，惟尚未領
    取九十年六、七月份應領之薪津等事實，業據原告提出僱用契約書、出勤卡二張
    為證，且為被告所不爭執，故原告此部分之主張，自堪信為真實。
三、原告主張依兩造簽訂之僱用契約書第二條之約定，被告應於原告公司服務至少一
    年，若被告任職未滿一年，則原告得向被告請求相當於被告離職當月薪獎之四倍
    金額之違約金，詎被告於九十年六月十九日至原告公司任職未滿一年，即於九十
    年七月二十二日離職，明顯違反上開約定，依約應賠償原告違約金八萬六千元等
    語，則為被告所否認，並以前揭情詞置辯，經查：
（一）按表意人與相對人通謀而為虛偽意思表示，其意思表示無效，固為民法第八十
      七條第一項所明定，惟所謂通謀為虛偽意思表示，乃指表意人與相對人互相故
      意為非真意之表示而言，故相對人不僅須知表意人非真意，並須就表意人非真
      意之表示相與為非真意之合意，始為相當，若僅一方無欲為其意思表示所拘束
      之意，而表示與真意不符之意思者，尚不能指為通謀而為虛偽意思表示（最高
      法院六十二年度台上字第三一六號判例可供參照）。被告辯稱其與原告簽訂系
      爭僱用契約書時，未詳閱契約內容，即與原告簽約，被告之意思表示，係屬虛
      偽意思表示，依民法第八十七條規定應屬無效云云，為原告所否認，且原告簽
      約之真意即在與被告成立僱傭契約，倘僅被告一方無欲為該僱用契約書約定拘
      束之意，卻故與原告簽訂系爭僱用契約書，揆諸上開說明，尚不能指兩造簽訂
      系爭僱用契約書係通謀而為虛意思表示，是被告上開所辯，即不足採。
（二）次按民法第八十八條第一項規定：「意思表示之內容有錯誤，或表意人若知其
      事情即不為意思表示者，表意人得將其意思表示撤銷之。但以其錯誤或不知事
      情，非由表意人自己之過失者為限」，惟所謂「表意人若知其情事，即不為意
      思表示」，係指表意人雖知表示行為之客觀意義，但於行為時，誤用其表示方
      法之謂。亦即表示方法有所錯誤，以致與其內心之效果意思不一致，如欲寫千
      公斤，誤為千台斤是（最高法院八十一年度台上字第三二二號判決參照）。被
      告辯稱系爭僱用契約內容有錯誤，業經其依民法第八十八條規定發函撤銷云云
      ，固據提出頭份郵局九十年第三三七號存證信函一件為證，惟查被告上開辯解
      ，既非主張其意思表示之內容有錯誤，亦非主張其簽訂系爭僱用契約書時，就
      所同意僱用契約內容之表示方法有誤寫之情形，而係主張其於簽約時未加詳細
      閱讀契約內容即率予簽訂，既非意思表示之內容有錯誤，亦非表示方法之錯誤
      ，自無許其援用民法第八十八條撤銷意思表示之餘地，是被告上開所辯，亦屬
      無據。
（三）又被告辯稱：原告請求賠償離職當月薪獎四倍金額計算之違約金，顯已違反公
      平交易法第三十二條規定，不得超過已證明損害額之三倍，原告之請求當然無
      效云云，亦為原告所否認。按公平交易法第三十二條係規定：「法院因前條被
      害人之請求，如為事業之故意行為，得依侵害情節，酌定損害額以上之賠償。
      但不得超過已證明損害額之三倍。侵害人如因侵害行為受有利益者，被害人得
      請求專依該項利益計算損害額」，該條係規範事業違反公平交易法之規定，致
      侵害他人權益者，所負之損害賠償責任範圍，而本件原告係請求被告賠償離職
      當月薪獎四倍金額計算之違約金，換言之，係原告主張其因被告離職而受有損
      害，因而起訴請求被告給付違約金，然本件被告並非公平交易法所稱之事業，
      且本件被告離職亦非屬違反公平交易法之情形，是本件當無公平交易法第三十
      二條之適用，被告援引公平交易法第三十二條規定，而主張系爭僱用契約書無
      效云云，顯有誤認，不足採信。
（四）再被告辯稱：其與原告簽訂系爭僱用契約後，迄未收到契約書原本，原告明顯
      違反瘦身美容業消費資訊透明化暨不當行銷行為處理原則第六條：「其契約內
      容應給予消費者至少七日以上之事前審閱期間」之規定，是原告索賠無理，應
      予駁回云云，查瘦身美容業消費資訊透明化暨不當行銷行為處理原則係規範瘦
      身美容業者與消費者間之法律關係處理原則，而非規範瘦身美容業者與其員工
      之法律關係，本件被告與原告簽訂系爭僱用契約書，是為了受僱於原告公司擔
      任美容師，而非與原告公司簽訂美容消費契約，是被告上開所辯，亦於法未合
      ，不足採信。
（五）另被告辯稱簽約應給立約雙方足夠時間閱讀契約，而兩造見面幾分鐘，即由原
      告指派之主持人要求被告簽名，顯已背於善良風俗，依民法第七十二條規定，
      應屬無效云云，惟按民法第七十二條所謂法律行為有背於公共秩序或善良風俗
      者無效，乃指法律行為本身違反國家社會一般利益及道德觀念而言（最高法院
      六十九年度台上字第二六○三號判例參照）。查本件兩造所簽訂之系爭僱用契
      約書中，關於被告若任職未滿一年即離職，須賠償原告相當於離職當月薪獎四
      倍金額之違約金之約定，核與國家社會一般利益無關，亦與一般道德觀念無涉
      ，尚不生是否違背公序良俗問題，是被告所開所辯，亦屬無據。
（六）又被詐欺而為意思表示者，依民法第九十二條第一項之規定，表意人固得撤銷
      其意思表示，惟主張被詐欺而為表示之當事人，應就此項事實，負舉證之責任
      （最高法院四十四年台上字第七五號判例參照）。查本件被告辯稱其已依民法
      第九十二條第一項之規定，撤銷其所為意思表示，是依上開判例意旨，被告即
      應就原告如何欲被告陷於錯誤，故意示以不實之事，令其因錯誤而為意思表示
      ，負舉證之責任，惟被告均未提出任何證據以資證明其上開抗辯，是其所辯，
      尚非有據。
（七）綜上所述，被告辯稱系爭僱用契約書係屬無效，或已因撤銷而失其效力云云，
      均屬無據。是被告於九十年六月十九日與原告訂立系爭僱用契約書，並自該日
      起於原告公司受訓二週後，至原告新竹公司擔任美容師，並於九十年七月二十
      二日離職（此為被告所不爭執，並有出勤卡二張在卷可稽），則被告於簽約後
      ，未繼續為原告服務滿一年，有違系爭契約書第二條之約定，自屬違約至為明
      確。
四、按系爭僱用契約書第二條約定：「乙方（指被告）必須於甲方（指原告）公司服
    務滿一年以上，期滿前二個月雙方未訂新約者，本約自動再延長一年，爾後亦同
    。乙方未依約達服務期限者，應賠償相當於乙方離職當月（未滿一個月，依一個
    月基準計算）薪獎之四位金額予甲方作為懲罰性違約金，且乙方同意甲方由薪獎
    中扣除」，是該約定係被告違約服務未滿一年時，即應按被告離職當月薪獎之四
    倍金額賠償與原告，核該違約金之性質應屬懲罰性之違約金。而懲罰性之違約金
    ，依民法第二百五十二條規定，約定之違約金過高者，法院得酌減至相當之數額
    ，又債務人已為一部履行者，法院得比照債權人因一部履行所受之利益減少違約
    金，同法第二百五十一條亦有明文。查被告自於九十年六月十九日至原告公司受
    訓二週後，即分發至原告公司新竹分店擔任美容助理觀摩學習共任職三十三日（
    此為兩造所是認，並有原告提出之出勤卡二張附卷可憑，是被告於受訓後，就契
    約實已為一部之履行，原告亦因而受益，佐以原告自認被告於任職前六個月可能
    均無法實際服務客人，足徵被告於任職期間內尚未習得原告之全部美容技術，則
    原告仍請求被告賠償相當於被告離職當月薪獎四倍之違約金即八萬六千元應屬過
    高。本院斟酌上述客觀事實，及被告在原告公司學習僅三十三日等情，認以賠償
    原告一萬五千元方屬相當，原告超過上開部分之請求，為無理由。
五、按二人互負債務，而其付種類相同，並均屆清償期者，各得以其債務，與他人之
    債務，互相抵銷，民法第三百三十四條前段定有明文。本件原告主張就本件違約
    金與其應返還被告之一萬元保證金、其尚未發給被告九十年六、七月份之薪資與
    違約金相互抵銷等情，查兩造對於原告有收受被告一萬元保證金，於被告離職後
    原告應返還被告上開一萬元之事實，均不爭執，惟關於被告應領之薪獎金額究為
    何有所爭執。經查原告主張被告之每月薪獎，為底薪一萬七千元、餐費三千元（
    每餐六十元，一天二餐，月休六天，故大月以二十五日計），及全勤獎金一千五
    元，共計二萬一千五百元，被告於九十年六月份共任職十二日（自九十年六月十
    九日起至三十日止），底薪計為六千八百元（$17000÷30×12=$6800），餐費每
    餐六十元，其實際上班十日，可領二十次餐費，計一千二百元，故被告六月份之
    薪資為底薪加餐費共八千元；又被告於九十年七月份共任職二十一日（自九十年
    七月一日起至二十一日止），共任職二十一日，可領底薪一萬一千九百元（
    $17000 ÷30×21=$11900），而其實際上班日數為十六日半，共可領三十三餐之
    餐費，計一千九百八十元，故被告於九十年七月份可領薪資為底薪一萬一千九百
    元加餐費一千九百八十元，惟應扣除事假九‧五小時之薪資六百七十三元（$170
    00÷30÷8×9.5=$673），計一萬三千二百零七元，原告共積欠被告二萬一千二
    百零七元薪津等情，業據原告提出考勤卡二張為證，且為被告所不爭執，自堪信
    原告上開主張為真實，是被告辯稱其應領薪獎二萬一千五百元云云，即不足採。
    是原告應給付被告九十年六、七月之薪津及保證金共三萬一千二百零七元，而被
    告擅自離職應給付原告一萬五千元之違約金，已如前述，又上開債權均屬金錢債
    權且已屆清償期，而兩造均未清償，是原告自得主張抵銷。是原告主張以被告積
    欠其之違約金與其積欠被告之薪津、違約金相抵銷一節，僅於一萬五千元之範圍
    內得主張抵銷，原告對於被告並無其餘債權存在，被告無須給付。從而，原告主
    張依僱傭關係請求被告給付五萬四千七百九十三元，及自起訴狀繕本送達翌日即
    民國九十年十月二十五日起至清償日止，按年息百分之五計算之利息，即屬無據
    ，應予駁回。
乙、反訴部分：
一、反訴原告主張其於九十年六月十九日與反訴被告簽訂系爭僱用契約書，約定由反
    訴原告在反訴被告公司擔任美容師，每月薪資為二萬一千五百元，反訴原告於九
    十年六月十九日起至同年七月二十二日止於反訴被告公司擔任美容師工作一個月
    ，應領薪資二萬一千五百元（含加給、津貼在內），且反訴原告於簽約時，曾交
    付一萬元之保證金予反訴被告，反訴被告應退還上開金額予反訴原告，合計共三
    萬一千五百元，惟反訴被告至今仍未給付，為此請求反訴被告給付反訴原告三萬
    一千五百元。反訴被告則以確應返還反訴原告所給付之一萬元保證金，然反訴原
    告之每月薪獎，為底薪一萬七千元、餐費三千元（每餐六十元，一天二餐，月休
    六天，故大月以二十五日計），及全勤獎金一千五元，共計二萬一千五百元，反
    訴告於九十年六月份共任職十二日（自九十年六月十九日起至三十日止），底薪
    計為六千八百元（$17000÷30×12=$6800），餐費每餐六十元，其實際上班十日
    ，可領二十次餐費，計一千二百元，故被告六月份之薪資為底薪加餐費共八千元
    ；於九十年七月份共任職二十一日（自九十年七月一日起至二十一日止），共任
    職二十一日，可領底薪一萬一千九百元（$17000÷30×21=$11900），而其實際
    上班日數為十六日半，共可領三十三次餐費，計一千九百八十元，故被告於九十
    年七月份可領薪資為底薪一萬一千九百元加餐費一千九百八十元，惟應扣除事假
    九‧五小時之薪資六百七十三元（$170 00÷30÷8×9.5=$673），計一萬三千二
    百零七元，原告共積欠被告二萬一千二百零七元之薪津及一萬元之保證金等語置
    辯。
二、查反訴原告主張其每月薪獎為二萬一千五百元之事實，固為反訴被告所不否認，
    惟反訴被告主張反訴原告之薪獎二萬一千五百元係包括底薪一萬七千元、餐費三
    千元及全勤獎金一千五百元，反訴原告於九十年六月共上班十日，可領二十次餐
    費，應領薪津共八千元，九十年七月共上班十六日半，可領三十三次餐費，並於
    扣除事假九‧五小時後，反訴原告於九十年七月之應領薪津為一萬三千二百零七
    元等情，其計算方式亦如前述，並為被告所不爭執，堪認反訴被告此部分抗辯為
    可辯，是反訴被告共積欠反訴原告三萬一千二百零七元，而反訴原告如前所述應
    給付反訴被告一萬五千元之違約金，且均屬金錢債權並已屆清償期，而兩造均未
    清償，反訴被告自得主張抵銷，經抵銷後，反訴被告尚應給付反訴原告一萬六千
    二百零七元。從而，反訴原告本於僱傭契約之法律關係，請求反訴被告給付一萬
    六千二百零七元，及自反訴起訴狀繕本送達翌日即九十一年二月二十日起至清償
    日止，按年息百分之五計算之利息，即屬有據，應予准許，逾此部分之請求，為
    無理由，應予駁回。
、本件為反訴被告敗訴之小額訴訟判決，爰依民事訴訟法第四百三十六條之二十之
    規定，就反訴原告勝訴部分，依職權宣告假執行。
肆、結論：本件原告之訴為無理由，反訴原告之訴為一部有理由，一部無理由，依民
    事訴訟法第四百三十六條之二十三、第四百三十六條第二項、第七十八條、第七
    十九條但書、第四百三十六條之二十，判決如主文。
中　　　華　　　民　　　國　　九十一　　年　　　五　　　月　　　二　　　日
                                  臺灣苗栗地方法院苗栗簡易庭
~B法　　　官　陳慧萍
右為正本係照原本作成。
如對本判決上訴，須於判決送達後廿日內向本院提出上訴狀。
~B法院書記官　張文玲
中　　　華　　　民　　　國　　九十一　　年　　　七　　　月　　十七　　　日
